臺灣士林地方法院民事裁定
111年度小上字第45號
上  訴  人  林幸蓉
被上訴人    陳令斌
上列當事人間侵權行為損害賠償事件，上訴人對於中華民國111 
 年2 月14日本院士林簡易庭111 年度士小字第123 號第一審判
決提起上訴，本院裁定如下：
    主  文
上訴駁回。
第二審訴訟費用新臺幣壹仟伍佰元由上訴人負擔。
    理  由
一、上訴意旨略以：㈠被上訴人曾以本件起訴之相同事由，對上
    訴人提告刑事妨害風化，但檢察官為不起訴處分，故被上訴
    人是否因該事由受有損害，已有疑義；㈡被上訴人意在勒索
    上訴人而有本件訴訟，此觀被上訴人又再提起另件民事賠償
    即明；㈢被上訴人所指之各該訊息，並非經由上訴人直接對
    外傳送，原審勘驗結果係有錯誤；㈣上訴人可以另外提出陳
    茂刑事告發狀、莫錫麟之ILNE對話紀錄、被上訴人提告莫錫
    麟之臺中巿政府警察局刑事警察隊通知書、被上訴人之診斷
    證明書，並聲請訊問陳茂松，以證明上訴人所述為真；故請
    求廢棄原判決。
二、按對於小額程序第一審判決之上訴，非以其違背法令為理由
    ，不得為之；上訴狀內應記載上訴理由，表明原判決所違背
    之法令及其具體內容，或依訴訟資料可認為原判決有違背法
    令之具體事實；民事訴訟法第436 條之24第2 項、第436 條
    之25定有明文。所謂判決違背法令，依民事訴訟法第468  
    條規定，指判決不適用法規或適用不當，故其上訴狀內應有
    不適用法規或適用法規不當之具體指摘，並揭示該法規之條
    項或其內容，若係成文法以外之法則，應揭示該法則之旨趣
    ；否則，上訴為不合法。
三、本件上訴人雖以前揭情詞為指摘，惟上訴人是否於LINE群組
    傳送被上訴人所指之訊息，除據被上訴人提出各該訊息之翻
    拍照片外，並經原審勘驗被上訴人之手機，確定各該訊息之
    存在及發送訊息之人為上訴人，因而認定上訴人應負侵權責
    任。原審為判決時，既斟酌全辯論意旨及調查證據之結果，
    且以勘驗時確定上訴人為傳送訊息之人及各該訊息內容，作
    為認定應否負侵權責任之依據，顯然合於證據法則及經驗法
    則。上訴人徒憑自己主觀，就證據另為不同解讀，據以指摘
    原審取捨證據、認定事實之職權行使為不當，自非對於違背
    法令已有具體指摘，依上說明，並非合法表明上訴理由。再
    者，上訴人雖於原審有所爭執及抗辯，但原審既已衡量其追
    求實體利益與程序利益，並經調查兩造所提出之相關事證後
    ，始為判決，業已兼顧上訴人權益之保護，更與小額訴訟程
    序追求達成迅速而經濟之裁判，以及追求符合當事人信賴真
    實之程序目的相符。為貫徹小額程序之簡速性，避免因上訴
    人提出新事實及證據而延滯訴訟，小額事件之第二審法院，
    原則上應按第一審之訴訟資料，審核其訴訟程序及判決內容
    有無違背法令，民事訴訟法第436 條之28及其立法理由，對
    此規定及說明甚詳，故上訴人另以提出新事證，為其上訴理
    由，亦屬不合法，自應駁回上訴。
四、小額訴訟之上訴程序，法院為訴訟費用之裁判時，應確定其
    費用額，民事訴訟法第436 條之19第1 項、第436 條第32第
    1 項規定甚明。本件上訴為不合法，第二審裁判費用自應由
    上訴人負擔，故上訴人所支出之第二審裁判費用1,500 元，
    應併命其負擔。
據上論結，本件上訴為不合法，依民事訴訟法第436 之32第1  
項、第2 項、第436 條之19第1 項、第444 條第1 項前段、第95
條、第78條，裁定如主文。　　　
中　　華　　民　　國　　111 　年　　9 　　月　　2 　　日
　　　　　　  民事第二庭  審判長法　官  陳章榮
　　　　　　　　　　　　　　　　法　官  邱光吾
　　　　　　　　　　　　　　　　法　官  王伯文
　　　　　　　　　　　　　　　　
正本係照原本作成。
本裁定不得抗告。 
中　　華　　民　　國　　111 　年　　9 　　月　　2 　　日
                                書 記 官  蘇婷